臺灣高等法院臺南分院刑事判決　　　　　九十三年度上易字第二二四號　Ａ
　　　上　訴　人
　　　即　被　告　己　○　○
右上訴人因竊盜案件，不服中華民國九十三年二月十八日台灣台南地方法院九十二年
度易字第一四一四號第一審判決（起訴案號：臺灣台南地方法院檢察署九十二年度偵
字第一二七一八號），提起上訴，本院判決如左：
      主      文
上訴駁回。
己○○緩刑參年，緩刑期間，交付保護管束。
      事      實
一、己○○與黃清水（業經原審判處有期徒刑八月確定），共同意圖為自己不法之所
    有，基於概括犯意，於民國（下同）九十二年十一月廿二日凌晨一時卅分起，至
    九十二年十一月廿二日凌晨二時卅分止，二人連續在附表編號01至05所示時地，
    以附表編號01至05所示方式，竊取附表編號01至05所示被害人所有物品，得手後
    ，將竊得物品，置於黃清水所有ＨＫ─七一四八號小貨車上，並由己○○駕駛該
    小貨車離去，當駛至台南縣玉井鄉○○路某處時，為警攔檢查獲。
二、案經告訴人丁○、戊○○、丙○○、乙○○○、甲○○訴由台南縣警察局玉井分
    局報請台灣台南地方法院檢察署檢察官偵查起訴。
      理      由
一、右揭事實，業據上訴人即被告己○○於警偵訊、原審及本院審理時坦承不諱，核
    與告訴人丁○、戊○○、丙○○、乙○○○、甲○○於警訊指訴情節相符，此外
    有扣押書、扣押物品目錄表各一紙及扣押物暫行發還領受單五紙暨照片十四紙在
    卷可稽。被告自白核與事實相符，堪以採信。被告犯行，事證明確，洵堪認定。
二、按毀壞門鎖行竊，係屬以刑法第三百二十一條第一項第二款所定毀壞安全設備，
    而所謂門鎖，則指附加於門上之鎖而言（最高法院七十四年台上字第二四三號判
    決參照）。查本件被告所破壞門鎖，係附於門上之鎖頭，有鎖頭扣案可稽，則被
    告加以鋸斷，所為自係毀壞安全設備。又刑法第三百二十一條第一項第三款所定
    攜帶兇器加重竊盜罪，係以行為人攜帶兇器竊盜，為其加重條件，至所謂兇器，
    種類並無限制，凡客觀上足對人之生命、身體、安全構成威脅，具有危險性之兇
    器均屬之，且祇須行竊時攜帶此種具有危險性之兇器為已足，不以攜帶之初有行
    兇意圖為必要（最高法院七十九年台上字第五二五三號判例參照）。再者扣案油
    壓剪，係金屬材質，形狀尖銳，且質地堅硬，若持以行兇，客觀上足以對人之身
    體、生命構成威脅，具有殺傷力，顯為具有危險性之兇器。是被告於行竊附表編
    號02至03財物時，持油壓剪作為行竊工具，並對門鎖加以破壞，核被告所為，係
    犯刑法第三百二十一條第一項第二款、第三款攜帶兇器毀壞安全設備加重竊盜罪
    。至被告就附表編號01、04、05竊盜部分，係徒手行竊，核其所為，則係犯刑法
    第三百二十條第一項普通竊盜罪。又被告己○○與共犯黃清水，就附表編號01至
    05所示犯行，彼此間有犯意聯絡及行為分擔，皆為共同正犯。被告先後多次竊盜
    犯行，時間緊接，手法相同，且所犯係基本構成要件相同罪名，顯係基於概括犯
    意反覆為之，為連續犯，應依刑法第五十六條規定，論以附表編號02所示情節較
    重之刑法第三百二十一條第一項第二款、第三款加重竊盜罪，依法加重其刑。公
    訴人雖未引用刑法第三百二十一條第一項第二款加重竊盜罪法條，然於起訴書事
    實所引附表，業已載明，被告二人有毀壞安全設備竊盜之事實，則該部分，顯已
    經起訴，自為本院所得審酌，併此敘明。
三、原判決以被告己○○罪證明確，因予適用刑法第二十八條、第五十六條、第三百
    二十一條第一項第二款、第三款規定，併審酌被告持油壓剪作為行竊凶器，用以
    破壞門鎖而竊盜財物，及其犯罪動機、目的、竊盜財物價值、犯後坦承犯罪，態
    度良好等一切情狀，量處如有期徒刑七月，以資懲儆；併敘明刑法第三十八條第
    一項第三款、第三項規定，因犯罪所得之物，除有特別規定外，以屬於犯人者為
    限，始得沒收。倘犯罪所得之物，所有權不屬於犯人，應不在得以宣告沒收之列
    （最高法院八十五年度台非字第三一三號判決參照）。本件被告所用以犯案油壓
    剪一支，雖供被告竊盜所用，然該油壓剪係被害人丁○所有，非被告所有，業據
    被告於警詢供明，爰不予宣告沒收。至扣案鎖頭一個，為被害人所有，自亦不合
    刑法第三十八條沒收要件，併此敘明。本院經核原判決，認事用法，均無違誤，
    量刑亦稱妥適。被告上訴意旨，指摘原判決量刑過重，為無理由，應予駁回。
四、末查被告己○○，前未曾受有期徒刑之宣告，有台灣高等法院被告全國前案紀錄
    表在卷可稽。又被告上訴意旨稱：伊所以與共犯黃清水連續竊盜，係因於案發前
    一個多月，經友人介紹結識黃清水，而共犯黃清水邀伊一同賺錢，伊不疑有他，
    乃與黃清水同往，始犯下本件竊盜犯行，然犯後自警偵訊及於法院審理時，均已
    坦承犯行，且所竊贓物均為被害人領回，而今伊幼子謝嚴杰，甫於九十一年八月
    三十日出生，未滿二歲，妻子張匯苡須照顧幼子，無法外出工作，故全家賴伊於
    汽車修理廠擔任技工，月賺三萬元勉力維生，今伊如入獄服刑，將失去工作，使
    妻小頓時失養，請垂念伊，前無前科犯行，給予緩刑宣告，讓伊有自新機會等語
    ，並提出戶口名簿及工作證明書各乙份為憑（詳本院卷八至九頁）。本院經核，
    被告與共犯黃清水所竊取附表財物，確已由被害人悉數領回，有扣押物品暫行發
    還領單五紙在卷可憑（詳警卷十四至十八頁）。又本件共犯黃清水，自六十五年
    起，即有竊盜犯行，經判處罰金，九十一年再因竊盜案件，經判處拘役三十日，
    未幾又於九十二年再因竊盜案件，經判處有期徒刑六月確定，有台灣高等法院告
    全國前案紀錄表在卷可憑。是本件共犯黃清水，顯係竊盜案常行犯，被告稱其係
    受到共犯黃清水邀同，始犯下本件竊盜犯行，應屬可信。又原審判處被告有期徒
    刑七月，如令被告入監服刑，此短期自由刑，矯治效果如何，從刑事政策考量，
    能否發揮預期矯治效果，誠有疑義。本院審酌上開各情，及被告犯後坦承犯行，
    已有悔意，現有正當工作及幼子待其扶養，經此偵審程序，應足讓被告產生警愓
    ，信無再犯之虞，本院因認被告所宣告之刑，以暫不執行為適當，爰依刑法第七
    十四條第一款規定，對被告己○○宣告緩刑三年，併依刑法九十三條第一項規定
    ，併宣告於緩刑期間，交付保護管束，以觀後效，並啟自新。
據上論斷，應依刑事訴訟法第三百六十八條，刑法第七十四條第一款、第九十三條第
一項，判決如主文。
本案經檢察官楊治宇到庭執行職務。
中    華    民    國      九十三      年      五      月      卅一      日
                                  臺灣高等法院臺南分院刑事第六庭
                                      審判長法官  蔡    崇    義
                                            法官  許    進    國
                                            法官  董    武    全
右正本證明與原本無異。
不得上訴。
                                      法院書記官  黃    全    忠
中    華    民    國      九十三      年      六      月      一        日
附錄法條：
刑法第三百二十條第一項
意圖為自己或第三人不法之所有，而竊取他人之動產者，為竊盜罪，處五年以下有期
徒刑、拘役或五百元以下罰金。
刑法第三百二十一條第一項第二款、第三款
犯竊盜罪而有左列情形之一者，處六月以上、五年以下有期徒刑：
二  毀越門扇、牆垣或其他安全設備而犯之者。
三  攜帶兇器而犯之者。
附表
┌──┬──────┬────┬──────────┬─────────┐
│編號│ 地      點 │ 被害人 │ 所  竊  物  品     │ 行  竊  方  法   │
├──┼──────┼────┼──────────┼─────────┤
│    │            │        │伍氏搬運車一部（價值│                  │
│ 01 │ 台南縣玉井 │        │約三萬元）、小藤椅二│ 進入工寮內徒手   │
│普通│ 鄉沙田村某 │ 丁  ○ │張（價值約二百元）、│ 行竊             │
│竊盜│ 處工寮     │        │油壓剪一支（價值約一│                  │
│    │            │        │千元）              │                  │
└──┴──────┴────┴──────────┴─────────┘
┌──┬──────┬────┬──────────┬─────────┐
│    │            │        │攪拌農藥機一台（檢察│                  │
│ 02 │            │        │官誤載為二台）、割草│                  │
│加重│ 同   右    │ 戊○○ │機一台、翻草機一台、│ 以油壓剪破壞門鎖 │
│竊盜│            │        │肥料桶一桶、飲料三箱│ 後進入工寮內行竊 │
│    │            │        │、鐮刀一支（總價值約│                  │
│    │            │        │二萬元）。          │                  │
├──┼──────┼────┼──────────┼─────────┤
│ 03 │ 同   右    │ 丙○○ │含牛擔及犁田工具之舊│                  │
│加重│            │        │式犁田農具一組（價值│ 同  右           │
│竊盜│            │        │約一千元）          │                  │
├──┼──────┼────┼──────────┼─────────┤
│ 04 │ 同   右    │乙○○○│洗農藥機一台（價值約│ 進入工寮內徒手   │
│普通│            │        │三千元）            │ 行竊             │
│竊盜│            │        │                    │                  │
├──┼──────┼────┼──────────┼─────────┤
│ 05 │ 同   右    │ 甲○○ │攪拌農藥機一台（價值│ 同   右          │
│普通│            │        │約二千元）          │                  │
│竊盜│            │        │                    │                  │
